臺灣高等法院臺南分院刑事裁定
110年度抗字第398號
抗  告  人  
即 受 刑人  吳文忠



上列抗告人因定應執行刑案件，不服臺灣嘉義地方法院中華民國
110 年4 月26日裁定（110 年度聲字第299 號），提起抗告，本
院裁定如下：
    主  文
抗告駁回。
    理  由
一、抗告意旨略以：請求鈞院重新給抗告人定應執行刑等語。
二、按法律上屬於自由裁量之事項，並非概無法律性之拘束。法
    院就自由裁量權之行使，除不得逾越法律所規定範圍之外部
    性界限外，尚應受比例原則、公平正義原則之規範，謹守法
    律秩序之理念，體察法律之規範目的，使其結果實質正當，
    合於裁量之內部性界限，俾與立法本旨相契合。刑法第51條
    第5 款規定數罪併罰，宣告多數有期徒刑者，應於各刑中之
    最長期以上，各刑合併之刑期以下，定其應執行之刑期，但
    不得逾30年，其就數罪併罰，固非採併科主義，而係採限制
    加重主義，就俱發各罪中，以最重之宣告刑為基礎，由法院
    參酌他罪之宣告刑，裁量加重定之，且不得逾法定之30年最
    高限制，此即外部性界限。法院為裁判時，二者均不得有所
    逾越。在數罪併罰，有二裁判以上，定其應執行之刑時，固
    屬於法院自由裁量之事項，然仍應受前揭外部性界限及內部
    性界限之拘束（最高法院96年度台上字第7583號、97年度台
    上字第2017號判決意旨參照）。又執行刑之量定，係事實審
    法院自由裁量之職權，倘其所酌定之執行刑，並未違背刑法
    第51條各款所定之方法或範圍（即法律之外部性界限），亦
    無明顯違背公平、比例原則或整體法律秩序之理念（即法律
    之內部性界限）者，不得任意指為違法或不當（最高法院10
    4 年度台抗字第646 號裁定意旨參照）。
三、經查：
  ㈠抗告人吳文忠因違反毒品危害防制條例等案件，經法院先後
    判處如原裁定附表編號1 至13 所示之刑，均經分別確定在
    案，有各該判決書及臺灣高等法院被告前案紀錄表可稽。嗣
    由臺灣嘉義地方檢察署檢察官聲請定應執行刑，經犯罪事實
    最後判決法院之臺灣嘉義地方法院審核卷證結果，認其聲請
    為正當，依刑事訴訟法第477 條第1 項，刑法第50條第1項
    第1款、第2項、第53條、第51條第5 款等規定，就原裁定附
    表編號1 至13 所示之刑，裁定應執行刑有期徒刑6年。
　㈡抗告人所犯如原裁定附表編號1 至13 所示之罪共13 罪，合
    計該13 罪之總刑度為13 年7 月（此為外部界限）；又因其
    中如原裁定附表編號1至12（12罪）所示各罪，曾定應執行
    刑為有期徒刑4年2月，加上尚未定刑之宣告刑（原裁定附表
    編號13所示部分）所形成之內部界限（有期徒刑7年9月），
    是原裁定就該附表所示13 罪定應執行刑為有期徒刑6年，係
    在各刑中之最長期（即3年7月）以上，各刑曾經定刑後合併
    之刑期（即7年9月）以下，其就原裁定附表所示各罪所定之
    應執行刑，當已兼顧抗告人行為責任與整體比例原則暨責罰
    相當原則等自由裁量權之內部抽象價值，並無違反內部性界
    限濫權裁量情形。況依抗告人為如原裁定附表所示之13罪觀
    之，可見抗告人無法控制而一再犯罪，顯非偶發性犯罪，反
    映抗告人法治觀念薄弱、自我約束能力不足之人格特性與犯
    罪傾向，自應受較高之刑罰評價（此實係基於刑罰公平原則
    考量，杜絕僥倖犯罪心理，並避免鼓勵犯罪），以匡正其迭
    次違反刑罰規範行為。從而原裁定法院就其自由裁量權之行
    使，既符合比例原則、公平正義原則、法律秩序理念及法律
    規範目的，自應尊重原裁定法院裁量權限之行使。是以，原
    裁定法院此項裁量職權之行使，並無違反法律之目的及法律
    秩序之理念所在，符合外部性、內部性界限，屬法院裁量職
    權之適法行使，揆諸上揭說明，原裁定並無不當。抗告人以
    前詞提起抗告，難謂有據。
四、綜上所述，本件原裁定所定之應執行刑，並未逾越法定刑之
    範圍，且其裁量權之行使亦無濫用權力情事，符合比例原則
    、公平正義原則、法律秩序理念及法律規範目的，而未違
    反上開最高法院所揭示之內部性界限及外部性界限。抗告人
    抗告意旨所陳之內容，難認可採，是以本件抗告為無理由，
    應予駁回。
五、據上論斷，應依刑事訴訟法第412 條，裁定如主文。　　　
中　　華　　民　　國　　110 　年　　5 　　月　　28　　日
                  刑事第三庭    審判長法　官  陳連發
                                      法　官  洪榮家
                                      法　官  何秀燕
以上正本證明與原本無異。
如不服本裁定，應於收受本裁定後五日內向本院提出抗告狀。
　　　　　　　　　　　　　　　　　　　書記官  翁心欣
中　　華　　民　　國　　110 　年　　5 　　月　　28　　日